臺灣新北地方法院板橋簡易庭民事簡易判決
111年度板簡字第972號
原      告  和泰產物保險股份有限公司

法定代理人  莊瑞德  
訴訟代理人  施懷（兼送達代收人）      

被      告  謝煉欽  
訴訟代理人  王健丞  
上列當事人間請求侵權行為損害賠償事件，本院於民國111年6月
27日言詞辯論終結，判決如下：
    主      文
被告應給付原告新臺幣貳拾柒萬伍仟陸佰陸拾元，及自民國一百
一十一年四月二日起至清償日止，按週年利率百分之五計算之利
息。
訴訟費用由被告負擔。
本判決得假執行。
    事實及理由
一、按訴狀送達後，原告不得將原訴變更或追加他訴，但有擴張
    或減縮應受判決事項之聲明者，不在此限，民事訴訟法第25
    5條第1項第3款定有明文，而依同法第436條第2項規定，此
    於簡易訴訟程序亦有適用。本件原告原起訴聲明請求：被告
    應給付原告新臺幣（下同）419,901元，及自起訴狀繕本送
    達翌日起至清償日止，按週年利率百分之5計算之利息。嗣
    於民國111年6月27日言詞辯論期日當庭變更聲明為：被告應
    給付原告275,660元，及自起訴狀繕本送達翌日起至清償日
    止，按週年利率百分之5計算之利息，此核屬減縮應受判決
    事項之聲明，揆諸首揭規定，應予准許。
二、原告主張：被告於109年5月10日12時30分許，駕駛車牌號碼
    000-0000號自用小貨車，行經新北市○○區○道0號南向35公里
    200公尺外側車道時，因未保持安全距離，而撞擊由原告承
    保車體損失險、由訴外人李泱璇所有並駕駛之車牌號碼000-
    0000號自用小客車（下稱系爭車輛），致系爭車輛受損。經
    訴外人北都汽車股份有限公司（下稱北都公司）修復後，原
    告依約賠付車體修復費用419,901元（含工資66,202元、零
    件353,699元），並已理賠完畢，並經計算折舊後僅請求275
    ,660元。為此，爰依保險代位及侵權行為損害賠償之法律關
    係，請求被告賠償損害等語。並聲明：被告應給付原告275,
    660元，及自起訴狀繕本送達翌日起至清償日止，按週年利
    率百分之5計算之利息。
三、被告則以：對於肇事責任並不爭執，但認為修復費用過高等
    語，茲為抗辯。並聲明：原告之訴駁回。
四、本院之判斷：
  ㈠按因故意或過失，不法侵害他人之權利者，負損害賠償責任
    ；汽車、機車或其他非依軌道行駛之動力車輛，在使用中加
    損害於他人者，駕駛人應賠償因此所生之損害，民法第184
    條第1項前段、第191條之2本文分定有明文。又按被保險人
    因保險人應負保險責任之損失發生，而對於第三人有損失賠
    償請求權者，保險人得於給付賠償金額後，代位行使被保險
    人對於第三人之請求權。但其請求之金額，以不逾賠償金額
    為限，保險法第53條第1項亦有明文。查，原告主張被告於
    上開時地駕駛前揭車輛，因未保持安全距離之過失，而與系
    爭車輛發生碰撞，致系爭車輛受損之事實，業據其提出國道
    公路警察局交通事故當事人登記聯單、初步分析研判表、北
    都公司出具之估價單、統一發票、系爭車輛行車執照、訴外
    人李泱璇之駕駛執照及車損照片等件為證，並據本院依職權
    向國道公路警察局第六公路警察大隊調閱本件道路交通事故
    調查卷宗核閱屬實，且為被告所自認，是依本院調查證據之
    結果，堪認原告前開主張為真正。又原告既已賠償系爭車輛
    之修復費用，則其本於侵權行為損害賠償請求權及保險代位
    之規定，請求被告賠償系爭車輛之損害，自屬有據。
  ㈡按物被毀損時，被害人除得依民法第196條請求賠償外，並不
    排除民法第213條至第215條之適用。依民法第196條請求賠
    償物被毀損所減少之價額，得以修復費用為估定之標準，但
    以必要者為限（例如：修理材料以新品換舊品，應予折舊）
    。被害人如能證明其物因毀損所減少之價額，超過必要之修
    復費用時，就其差額，仍得請求賠償【最高法院77年度第9
    次民事庭會議決議㈠可資參照】。又按當事人主張有利於己
    之事實者，就其事實有舉證之責任，民事訴訟法第277條前
    段定有明文。查，原告主張系爭車輛修復費用為419,901元
    （含工資66,202元、零件353,699元），業據提出北都公司
    出具之估價單及統一發票為證，惟該修復費用中零件部分既
    係以新品更換舊品，則應扣除折舊後計算其損害。復依行政
    院財政部發布之「固定資產耐用年數表」規定，汽車如非屬
    運輸業用客車、貨車，其耐用年數為5年，並依同部訂定之
    「固定資產折舊率表」規定，耐用年數5年依定率遞減法之
    折舊率為千分之369，其最後1年之折舊額，加歷年折舊累計
    額，其總和不得超過該資產成本原額10分之9。準此，系爭
    車輛係於108年4月出廠，有系爭車輛行車執照影本乙紙在卷
    足憑（見本院卷第43頁），至本件事故發生之109年5月10日
    ，系爭車輛之實際使用年數為1年1月，故原告就零件部分得
    請求之金額應以216,321元為限（計算式詳附表），加計毋
    須折舊之工資66,202元，共282,523元，即為原告得請求之
    修復費用。故原告請求被告給付275,660元，核屬有據且必
    要，至被告雖抗辯修復費用過高，然未舉證以實其說，揆諸
    前開說明，其所執上開辯解，難認可採。
  ㈢末按遲延之債務，以支付金錢為標的者，債權人得請求依法
    定利率計算之遲延利息。給付無確定期限者，債務人於債權
    人得請求時，經其催告而未為給付，自受催告時起，負遲延
    責任。其經債權人起訴而送達訴狀，或依督促程序送達支付
    命令，或為其他相類之行為者，與催告有同一之效力，民法
    第233條第1項、第229條第2項分別定有明文。本件原告請求
    被告給付之損害賠償，係以支付金錢為標的，故原告請求被
    告給付自起訴狀繕本送達翌日即111年4月2日起至清償日止
    ，按週年利率百分之5計算之利息，併應准許。
五、從而，原告本於侵權行為及保險代位之法律關係，請求被告
    給付275,660元，及自起訴狀繕本送達翌日即111年4月2日起
    至清償日止，按週年利率百分之5計算之利息，為有理由，
    應予准許。
六、本件係依民事訴訟法第427條第1項適用簡易訴訟程序所為被
    告敗訴之判決，依同法第436條第2項、第389條第1項第3款
    規定，應依職權宣告假執行。
七、本件事證已臻明確，兩造其餘攻擊防禦方法及所提證據，經
    核與判決之結果不生影響，爰不逐一論述，併此敘明。
八、訴訟費用負擔之依據：民事訴訟法第78條。
中　　華　　民　　國　　111 　年　　7 　　月　　21　　日
                  臺灣新北地方法院板橋簡易庭
                        法  官  陳怡親
以上為正本係照原本作成。
如不服本判決，應於送達後20日內，向本院提出上訴狀並表明上
訴理由，如於本判決宣示後送達前提起上訴者，應於判決送達後
20日內補提上訴理由書（須附繕本）。
中　　華　　民　　國　　111 　年　　7 　　月　　21　　日
                        書記官  劉芷寧
附表：
折舊時間           金額
第1年折舊值        353,699×0.369=130,515
第1年折舊後價值    353,699-130,515=223,184
第2年折舊值        223,184×0.369×(1/12)=6,863
第2年折舊後價值    223,184-6,863=216,321